臺灣臺東地方法院刑事判決　　　　　　　 95年度易字第210號
公　訴　人　臺灣臺東地方法院檢察署檢察官
被　　　告　癸○○
　　　　　　丙○○
　　　　　　　　　　(另案於臺灣臺東看守所羈押中)
　　　　　　己○○
　　　　　　　　　　押)
　　　　　　戊○○
上列被告等因竊盜案件，經檢察官提起公訴 (95年度偵字第1609
號、第2007號)及移送併案審理 (95年度偵字第2807號)，本院判
決如下：
    主  文
癸○○連續結夥三人以上攜帶兇器竊盜，累犯，處有期徒刑壹年
拾月。扣案之拉線器壹支、斧頭壹把、破壞剪貳支沒收之。
丙○○共同連續攜帶兇器竊盜，累犯，處有期徒刑壹年肆月。扣
案之拉線器壹支、斧頭壹把、破壞剪貳支沒收之。
己○○連續結夥三人以上攜帶兇器竊盜，處有期徒刑拾壹月。扣
案之斧頭壹把、破壞剪壹支沒收之。
戊○○結夥三人以上攜帶兇器竊盜，處有期徒刑捌月。扣案之斧
頭壹把、破壞剪壹支沒收之。
    事  實
一、癸○○前於民國87年間因違反槍砲彈藥刀械管制條例案件，
    經本院以87年度訴字第187號各判處有期徒刑1年4月、10月
    及罰金各新臺幣 (下同)10,000 元，合併定應執行有期徒刑
    2年及罰金15,000元確定，90年4月13日縮短刑期及易服勞役
    假釋出監，假釋期間併付保護管束，而於90年8月21日保護
    管束期滿執行完畢。又丙○○前於88年間因違反毒品危害防
    制條例、偽造文書等案件，經臺灣高雄地方法院以88年度訴
    字第531號各判處有期徒刑1年2月、有期徒刑3月，合併定應
    執行刑有期徒刑1年3月確定，90年2月16日縮短刑期假釋出
    監，假釋期間併付保護管束，而於90年5月22日保護管束期
    滿執行完畢。
二、癸○○基於意圖為自己不法所有之概括犯意聯絡，先後於如
    附表編號1至8所示時間及地點，獨自或夥同丙○○、己○○
    與戊○○等人，連續攜帶其所有客觀上足以威脅人之身體、
    生命，具危險性可作為兇器使用之斧頭1把及破壞剪2支等工
    具 (至於丙○○則攜其所有，客觀上足以威脅人之身體、生
    命，具危險性可作為兇器使用之拉線器1支『起訴書誤載為
    扳手』、鐵鎚1支『未扣案，已丟棄滅失』等工具)，以如附
    表所示之竊取方式，下手竊取甲○○等人所有電纜線共計8
    次，變賣所得均朋分花用。嗣於如附表編號8所示之95年6月
    13日下午4時15分許，由戊○○駕駛車號X7 -4608號自小客
    車，搭載癸○○與己○○2人前往臺東縣延平鄉鸞山橋下南
    側防汛道路旁再度行竊時，失風為警當場逮捕，並扣得作案
    用之破壞剪1支及斧頭1把，己○○及戊○○則趁隙逃逸。嗣
    為警循線查知上情。
三、案經臺東縣警察局關山分局報請臺灣臺東地方法院檢察署檢
    察官偵查起訴及移送併案審理。
    理  由
一、證據能力方面:
    按被告以外之人於審判外之言詞或書面陳述，除法律有規定
    者外，不得作為證據，刑事訴訟法第159條第1項定有明文。
    又被告以外之人於審判外之陳述，雖不符前4條之規定，而
    經當事人於審判程序同意作為證據，法院審酌該言詞陳述或
    書面陳述作成時之情況，認為適當者，亦得為證據，刑事訴
    訟法第159條之5第1項亦有規定。經查，本件證人陳木林、
    陳裴淑、黃三才、丁○○、甲○○、辛○○、壬○○、乙○○、蘇嘉豪等人於警詢中之證述，為審判外之陳述而屬傳聞
    證據，且不符刑事訴訟法第159條之3之規定，惟公訴人及被
    告等4人就前開審判外之陳述，於本院準備程序及審理時均
    表示同意引為證據，而本院審酌上開證人與被告素無怨隙，
    渠等於案發後記憶猶新之情況下所為之言詞陳述，可信性甚
    高，認適於當作證據，故依前揭規定，上開證人於審判外之
    陳述，自有證據能力。
二、認定犯罪事實所憑之證據及理由:
(一)訊據被告癸○○、丙○○、己○○等3人對於先後在如附表
    編號1至8所示之時間及地點，攜帶如附表所示之工具，獨自
    或共同竊取電纜線之事實，均於偵查中及本院審理時坦承不
    諱，並經被害人甲○○、丁○○、壬○○、辛○○、乙○○
    、陳木林、蘇嘉豪等人於警詢時指述電纜線遭竊情節綦詳，
    核與證人即己○○之妻陳裴淑證述之銷贓過程及證人黃三才
    證述之竊案現場目擊過程等情相符，此外，復有贓物認領保
    管單1紙 (見關山分局1025號警卷第11頁)、刑案現場測繪圖
    1紙 (見上開1025號警卷第21頁)、現場相片28幀 (見關山分
    局1025號警卷第22頁至第23頁、41007號警卷第15頁至第16
    頁、偵卷第12頁至第21頁)、臺灣電力公司臺東區營業處電
    力線失竊現場調查報告表 (見41007號警卷第10頁至第11 頁
    )等件在卷可稽，並有拉線器1支、破壞剪2支 (其中拉線器
    1支、破壞剪1支係另案即本院95年度易字第257號丙○○加
    重竊盜案扣得之物，業已宣告沒收在案)及斧頭1把扣案可證
    ，足認被告癸○○、丙○○、己○○之自白確與事實相符。
    本案事證明確，被告癸○○、丙○○、己○○上揭犯行均堪
    認定，應予依法論罪科刑。
(二)被告戊○○則矢口否認有參與如附表編號8所示之結夥三人
    攜帶兇器竊盜之犯行，辯稱: 當日己○○請伊載他去找朋友
    ，到了鸞山橋下，他們都到橋下去小便，剛好伊在車上接電
    話，己○○小便完上車，叫伊開車，伊沒有注意到癸○○，
    就把車開上橋，己○○很緊張，叫伊載他先走，伊就開車載
    己○○回吉林路，伊有問癸○○呢? 他說會回去載癸○○，
    伊載莊、盧2人去時，當時他們身上並沒有帶任何東西云云
    ，惟查:
 1、證人黃三才於警詢時證稱:95 年6月13日下午4時許，正騎車
    經過臺東縣延平鄉鸞山橋下防汛道路前往附近的工寮養雞，
    發現3個男子，1人正在道路水溝中用破壞剪剪電線，1人正
    在幫忙收電線要將電線拿至車上，還有1人則在車上等待，
    疑似把風，當時我發現可疑時，有大聲問你們在幹什麼! 沒
    想到收電線的人聽到就將手上的電線丟在路旁，並快步跑向
    路旁等待的車子，與車上等待的人立即開車跑掉，而獨留在
    水溝剪電線的男子在現場，我就看住他，剛好我弟弟黃順登
    騎機車經過，我呼叫他並叫他趕快打電話報警，但該名偷電
    線的男子已快步要離開現場，我叫他不要走，但他沒有理會
    ，我就騎車一直在後跟著他，一直跟著他快到省道公路時警
    察就來了，我就跟警察說就是他，警察就把他帶走了等語 (
    見偵卷第66頁至第67頁)，參以被告戊○○於偵查中結稱:
    「(提示刑案現場測繪圖並問: 你們去的地方是否就是此地
    ?) 是，我就是停在圖上小方格的地方接電話。」、「 (問:
    當時你停車的地方，離癸○○的位置有多遠?) 約5、60公尺
    。」、「 (問: 從你跟癸○○、己○○抵達鸞山橋下，一直
    到載己○○離開現場，這段期間，你有無碰到一位阿伯?)
    有，我看到他騎車下去，他沒跟我講任何話。」等語 (見偵
    卷第97頁至第98頁)，再與刑案現場測繪圖 (見1025號警卷
    第21頁)相互參核，可知被告戊○○係停車在鸞山橋旁通往
    下方防汛道路之彎道上，距癸○○作案現場僅5、60公尺，
    且證人黃三才確係現場目擊證人，其所證述親見親聞之事發
    經過，信而有徵，足堪採信。
 2、被告癸○○亦於警詢時供稱: 我與己○○及綽號「馬龍」等
    3人共乘一部自小客車到該處剪臺灣電力公司所有的電纜線
    ，當時我們是以破壞剪及斧頭為工具，車子是「馬龍」所有
    也是他本人開的，破壞剪、斧頭是我的，由己○○負責把風
    ，馬龍負責在車上接應，我本人負責剪電纜線，先潛入水溝
    內以斧頭將塑膠管擊破，再以破壞剪將電纜線剪斷等語 (見
    1025號警卷第4頁至第5頁)，再於偵查中供承: 我負責剪、
    己○○把風、馬龍在車上接應等語 (見偵卷第9頁)，嗣於本
    院審理時，經告知刑事訴訟法第180條意旨而不拒絕證言，
    並結證稱: 「 (問: 被告戊○○當時有跟你一起偷取電纜線
    ?) 他人當時在車上。」、「 (問: 他人既然在車上，為何
    你說他跟你一起偷?) 因為他載我們一起去。」、「 (問:
    被告戊○○知道你們要去偷電纜線嗎?) 知道，是他開車載
    我們去竊取的地方。」、「 (問: 戊○○是誰找來一起去偷
    電纜線的?) 是己○○，我跟戊○○不熟。」等語 (見本院
    96年1月12日審判筆錄第4頁至第5頁)，經被告戊○○詢以:
    是誰拜託己○○要我載你們去? 時，證人癸○○證稱: 「那
    天我剛好去找己○○、戊○○，然後他們說要去剪電纜線，
    剛好戊○○開到鸞山橋下那邊，我說那邊有電纜線，我就下
    去剪，戊○○在車上，己○○下車在道路旁。」等語 (見上
    開審判筆錄第5頁)，再經本院訊以: 電纜線要如何載離現場
    ? 時，證人答稱: 「我們打算用戊○○的車子載。」等語 (
    見上開審判筆錄第6頁)。是可認3人於事先即已謀議完畢，
    分工由被告戊○○在道旁車上把風，事後又由被告戊○○載
    運贓物之事實應極為明確。
 3、被告己○○先於警詢中明確指認被告戊○○即綽號「馬龍」
    ( 見偵卷第87頁)，後於本院審理時於得拒絕證言而不拒絕
    證言，並結證稱: 「 (問: 癸○○在你家是如何跟你說的?)
    當時他在我家就約我去竊取電纜線，我拜託戊○○載我們到
    鸞山橋下。」、「 (問: 電纜線打算如何載離現場?) 剪下
    來後，請戊○○載走。」、「 (問: 你剛回答被告說他沒有
    在現場停留，他是在哪裡?) 距離現場50至100公尺的轉角地
    方，所以現場沒有辦法看到他。」、「 (問: 你剛為何回答
    檢察官說被告戊○○在車上打電話?) 因為我過去車上時，
    看到他在打電話。」、「 (問: 戊○○的車子是否有熄火?)
    沒有。」、「 (問: 在鸞山橋下，癸○○下去多久後就被路
    人發現?)5 到10分鐘。」等語 (見本院上開審判筆錄第9頁
    至第10頁)，參以被告戊○○經本院訊以: 「 (問: 對證人
    癸○○之證言有何意見?) 是他們拜託我載他們去，現在被
    抓到，就說我是把風。是他們說要找朋友的。」、「 (問:
    鸞山橋下有什麼朋友?) 那邊是沒有人，是他們要下車看工
    作。」等語 (見上開審判筆錄第6頁)，益足佐證被告戊○○
    與癸○○、己○○2人間有犯意聯絡與行為分擔，由戊○○
    以車子載盧、莊2人前往行竊地點，俟盧、莊2人下車後，即
    停車在防汛道路與省道間之彎道上接應把風，車子又不熄火
    地準備應變，且約好事後以車子載運贓物等情應極為灼然，
    再鸞山橋下鮮少人跡，找朋友云云亦與常情有違，不足採信
    。
 4、綜上所述，被告戊○○犯有如附表編號8所示之結夥三人攜
    帶兇器竊盜之犯行極為明確，此外，復有贓物認保管單 (見
    1025號警卷第11頁)在卷及破壞剪1支、斧頭1把扣案可稽，
    被告戊○○所辯顯係飾詞圖卸，不足採信。本件事證明確，
    被告戊○○犯行洵堪認定，應依法論科。
三、論罪與科刑:
(一)查被告等人行為後，94年2月2日修正公布之刑法，已於95年
    7 月1日施行。按行為後法律有變更者，適用行為時之法律
    ，但行為後之法律有利於行為人者，適用最有利於行為人之
    法律，現行刑法第2條第1項定有明文。此條規定乃與刑法第
    1 條罪刑法定主義契合，而貫徹法律禁止溯及既往原則，係
    規範行為後法律變更所生新舊法律比較適用之準據法，是刑
    法第2條本身雖經修正，但刑法第2條既屬適用法律之準據法
    ，本身尚無比較新舊法之問題，應一律適用裁判時之現行刑
    法第2條規定以決定適用之刑罰法律，合先敘明。又以本次
    刑法修正之比較新舊法，應就罪刑有關之共犯、未遂犯、想
    像競合犯、牽連犯、連續犯、結合犯，以及累犯加重、自首
    減輕暨其他法定加減原因（如身分加減）與加減例等一切情
    形，綜其全部罪刑之結果而為比較（最高法院95年5月23日
    95 年度第8次刑事庭會議決議參照）。經查：
 1、刑法第28條共犯之規定，於修正施行前之規定為：「2人以
    上共同實施犯罪之行為者，皆為正犯」，修正施行後之規定
    則為：「2人以上共同實行犯罪之行為者，皆為正犯」，揆
    諸本條之修正理由係為釐清陰謀共同正犯、預備共同正犯是
    否合乎本條規定之正犯要件。而本案被告間共同加重竊盜之
    犯行，既屬實行犯罪行為之正犯，則適用修正後之刑法第28
    條規定論擬，並無不利於被告，依最高法院95年度第21次刑
    事庭會議決議，自應適用裁判時法即修正後刑法第28條規定
    。
 2、刑法第56條連續犯之規定業經修正刪除，是於新法修正施行
    後，被告之數犯罪行為，即須分論併罰。此刪除雖非犯罪構
    成要件之變更，但顯已影響行為人刑罰之法律效果，自屬法
    律有變更，依刑法第2條第1項規定，比較新、舊法結果，仍
    應適用較有利於被告之行為時法律即舊法論以連續犯。
 3、又刑法47條有關累犯之規定，修正前規定「受有期徒刑之執
    行完畢，或受無期徒或有期徒刑一部之執行而赦免後，5年
    以內再犯有期徒刑以上之罪者，為累犯，加重本刑至2分之1
    。」，而修正後則規定「受執刑之執行完畢，或一部之執行
    而赦免後，5年以內故意再犯有期徒刑以上之罪者，為累犯
    ，加重本刑至2分之1」，本件被告癸○○、丙○○均屬故意
    犯罪，比較新舊法之結果，行為時之舊法對於被告並無不利
    。依最高法院95年度第21次刑事庭會議決議意旨，自應適用
    裁判時法即修正後刑法第47條第1項之規定論之。
(二)按刑法第321條第1項第3款之攜帶兇器竊盜罪，係以行為人
    攜帶兇器竊盜為其加重條件，此所謂兇器，其種類並無限制
    ，凡客觀上足以對人之生命、身體、安全構成威脅，具有危
    險性之兇器均屬之，且祇須於行竊時攜帶此種具有危險性之
    兇器為已足，並不以攜帶之初即有行兇之意圖為必要。最高
    法院著有79年臺上字第5253號判例可資參照。本件被告癸○○行竊所用之拉線器、破壞剪、鐵鎚等鐵製工具，客觀上均
    足以對人之生命、身體安全構成威脅，且具有危險性，自屬
    兇器無疑。核被告癸○○與丙○○所為如附表所示編號1至
    4等4次犯行，均係犯刑法第321條第1項第3款攜帶兇器竊盜
    罪，公訴意旨認如附表編號1所示之犯行係持扳手為之乙節
    ，業據被告丙○○於審理時供稱係拉線器而非扳手等情明確
    ( 見本院96年1月12日審判筆錄第15頁)，該拉線器已另案扣
    案並諭知沒收 (見本院95年度易字第257號、95年度易緝字
    第1號判決)，且又查無何扳手扣案可證，是被告丙○○供述
    應堪信為真實，公訴意旨就此部分而言核屬誤載，應予更正
    ；被告癸○○與己○○所為如附表編號5所示之犯行，均係
    犯同法條第1項第3款之攜帶兇器竊盜罪，公訴意旨認被告癸○○翻越釋迦園鐵絲圍籬係踰越安全設備等語，惟查該釋迦
    園既無人在內居住，則其鐵絲圍籬即無何防閑之作用，非法
    條所謂之安全設備極明，公訴意旨容有誤會；被告癸○○與
    己○○、戊○○所為如附表所示編號8之犯行，均係犯同法
    條第1項第3款、第4款之結夥三人以上攜帶兇器竊盜罪。被
    告癸○○、丙○○、己○○、戊○○間就上開加重竊盜犯行
    ，分別有犯意聯絡及行為分擔，均為共同正犯。被告癸○○
    另獨自為如附表編號6至7之犯行，係犯同法條第1項第3款之
    攜帶兇器竊盜罪。又被告癸○○於如附表所示編號1至8共計
    8 次，被告丙○○於如附表所示編號1至4共計4次與被告己○○於如附表所示編號5及8共計2次加重竊盜之犯行，均時
    間緊接且觸犯構成要件相同之罪名，顯係各基於概括犯意反
    覆為之，為連續犯，應依修正前刑法第56條規定各論以一罪
    (其中被告癸○○及己○○部分，各論以情節較重之結夥三
    人以上攜帶兇器竊盜罪)，並皆加重其刑。再被告癸○○、
    丙○○有如犯罪事實欄所載論罪科刑執行情形，有卷附臺灣
    高等法院被告前案紀錄表1份附卷可按，其等受有期徒刑執
    行完畢後5年以內再故意犯本案法定刑為有期徒刑之罪，均
    為累犯，各應依刑法第47條第1項規定遞加重其刑。爰審酌
    被告癸○○、丙○○素行不佳，又夥同被告己○○、戊○○
    連續竊取電纜線，妨害電力供輸，影響社會生活安寧，及其
    犯罪之動機、目的、手段、所生危害、所得利益、其品行智
    識程度、犯罪後尚能坦承犯行態度尚可等一切情狀，各量處
    如主文所示之刑，以資懲儆。末查沒收屬從刑，依從刑附屬
    於主刑之法理，自應適用主刑所適用之修正前刑法相關規定
    論處; 本件扣案之斧頭1把及破壞剪1支，為被告癸○○所有
    供犯如附表編號5至8之加重竊盜罪所用，應依修正前刑法第
    38 條第1項第2款規定沒收之。至被告癸○○與丙○○共犯
    如附表編號1所示加重竊盜犯行所用之拉線器1支、破壞剪1
    把，均屬被告丙○○所有供犯罪所用之之物，業據被告供明
    在卷，上開物品係警方於偵辦本院95年度易字第257號、96
    年度易緝字第1號案件時所搜獲，既然同供本案附表編號1至
    4所示之竊盜犯行所用，自得依法為沒收之宣告，末查被告
    癸○○、丙○○犯如附表編號3至4之加重竊盜罪所用之鐵鎚
    ，並未扣案，且亦未在前案搜索被告丙○○住處時扣案，應
    已丟棄滅失，為免將來執行困難，爰不為沒收之諭知，附此
    敘明。
四、公訴人移送併辦部分，即如附表編號3、4所示被告癸○○、
    丙○○之犯罪事實，與本件起訴關於被告癸○○、丙○○加
    重竊盜罪部分，有連續犯裁判上一罪之關係，為起訴效力所
    及，本院自得併予審理，併此敘明。
據上論斷，應依刑事訴訟法第299條第1項前段，刑法第2條第1項
前段、第28條、(修正前)第56條、刑法第321條第1項第3款、第
4款、第47條第1項、修正前刑法第38條第1項第2款，判決如主文
。
本案經檢察官庚○○到庭執行職務。
中　　華　　民　　國　　96　　年　　1　　月　　24　　日
                  刑事第二庭審判長法  官  李水源
                                  法  官  簡芳潔
                                  法  官  曾宗欽
以上正本證明與原本無異。
如不服本判決，應於判決送達後10日內向本院提出上訴狀（須附
繕本）。
「切勿逕送上級法院」
                                  書記官　沈茜庭
中　　華　　民　　國　　96　　年　　1　　月　　24　　日
 附表：被告癸○○等人共同加重竊盜事實一覽表
 ┌─┬───┬────┬─────┬───┬──┬───┐
 │編│竊  取│竊    取│竊      取│被害人│共犯│所  犯│
 │號│時  間│地    點│方      式│及財物│    │法  條│
 ├─┼───┼────┼─────┼───┼──┼───┤
 │1 │95年 4│臺東縣臺│癸○○及林│甲○○│林昆│刑法第│
 │  │月中旬│東市開封│昆炎共同持│，電纜│炎  │321 條│
 │  │某日下│街 543號│丙○○所有│線90公│    │第1 項│
 │  │午某時│「東方之│之拉線器1 │斤。  │    │第3 款│
 │  │      │鑽KTV」 │支抽出電纜│      │    │加重竊│
 │  │      │        │線，再持林│      │    │盜    │
 │  │      │        │昆炎所有之│      │    │      │
 │  │      │        │破壞剪1支 │      │    │      │
 │  │      │        │剪斷竊取之│      │    │      │
 │  │      │        │。        │      │    │      │
 ├─┼───┼────┼─────┼───┼──┼───┤
 │2 │95年 4│同縣臺東│由丙○○持│丁○○│林昆│同條第│
 │  │月中旬│市○○路│其所有上開│，電纜│炎  │1項第3│
 │  │某日下│349 號「│破壞剪剪斷│線50公│    │款加重│
 │  │午某時│東方之星│電纜線竊取│斤。  │    │竊盜  │
 │  │      │KTV」   │之；癸○○│      │    │      │
 │  │      │        │協助把風及│      │    │      │
 │  │      │        │整理竊得之│      │    │      │
 │  │      │        │電纜線。  │      │    │      │
 ├─┼───┼────┼─────┼───┼──┼───┤
 │3 │95年5 │同縣臺東│以丙○○所│臺灣電│林昆│同條第│
 │  │月14日│市正氣北│有之鐵鎚1 │力公司│炎  │1項第3│
 │  │某時  │路康樂橋│支破壞塑膠│電纜線│    │款加重│
 │  │      │下      │管，再持林│重111 │    │竊盜  │
 │  │      │        │昆炎所有上│公斤  │    │      │
 │  │      │        │開破壞剪剪│      │    │      │
 │  │      │        │斷電纜線竊│      │    │      │
 │  │      │        │取之      │      │    │      │
 ├─┼───┼────┼─────┼───┼──┼───┤
 │4 │95年5 │同縣臺東│以上開鐵鎚│臺灣電│林昆│同條第│
 │  │月19日│市○○路│破壞塑膠管│力公司│炎  │1項第3│
 │  │某時  │馬蘭橋下│，再持林昆│電纜線│    │款加重│
 │  │      │        │炎所有上開│重111 │    │竊盜  │
 │  │      │        │破壞剪剪斷│公斤  │    │      │
 │  │      │        │電纜線竊取│      │    │      │
 │  │      │        │之        │      │    │      │
 ├─┼───┼────┼─────┼───┼──┼───┤
 │5 │95年 6│同縣卑南│癸○○翻越│壬○○│莊水│同條第│
 │  │月7 日│鄉建和村│鐵絲圍籬，│，電纜│生  │1項第3│
 │  │下午 6│釋迦園（│以其所有之│線重約│    │款加重│
 │  │時許  │農業用電│斧頭1把破 │13公斤│    │竊盜  │
 │  │      │第85區第│壞塑膠管，│。    │    │      │
 │  │      │1464戶號│再持其所有│      │    │      │
 │  │      │第09分號│破壞剪1支 │      │    │      │
 │  │      │）      │剪斷電纜線│      │    │      │
 │  │      │        │竊取之；莊│      │    │      │
 │  │      │        │水生協助把│      │    │      │
 │  │      │        │風。      │      │    │      │
 ├─┼───┼────┼─────┼───┼──┼───┤
 │6 │95年 6│同縣卑南│癸○○獨自│辛○○│無  │同條第│
 │  │月9 日│鄉龍泉村│以其所有上│，電纜│    │1項第3│
 │  │下午 5│鎮樂釋迦│開斧頭破壞│線 6公│    │款加重│
 │  │時許  │園（農業│塑膠管，再│斤    │    │竊盜  │
 │  │      │用電85區│持其所有上│      │    │      │
 │  │      │6262戶號│開破壞剪剪│      │    │      │
 │  │      │第00分號│斷電纜線竊│      │    │      │
 │  │      │）      │取之。    │      │    │      │
 ├─┼───┼────┼─────┼───┼──┼───┤
 │7 │95年 6│同縣臺東│癸○○獨自│臺灣電│無  │同條第│
 │  │月12日│市○○路│以其所有上│力公司│    │1項第3│
 │  │凌晨 2│6段1巷口│開斧頭破壞│，電纜│    │款加重│
 │  │時許  │        │塑膠管，再│線 4公│    │竊盜  │
 │  │      │        │持其所有上│斤    │    │      │
 │  │      │        │開破壞剪剪│      │    │      │
 │  │      │        │斷電纜線竊│      │    │      │
 │  │      │        │取之。    │      │    │      │
 ├─┼───┼────┼─────┼───┼──┼───┤
 │8 │95年 6│同縣延平│依己○○指│臺灣電│結夥│同條第│
 │  │月13日│鄉鸞山橋│示，由盧宜│力公司│莊水│1項第3│
 │  │下午 4│下南側防│廷以其所有│，電纜│生及│款、第│
 │  │時許  │汛道路  │上開斧頭破│線長約│馬麒│4 款加│
 │  │      │        │壞塑膠管，│14公尺│龍 3│重竊盜│
 │  │      │        │再持其所有│、重約│人  │      │
 │  │      │        │上開破壞剪│9公斤 │    │      │
 │  │      │        │剪斷電纜線│      │    │      │
 │  │      │        │竊取之；馬│      │    │      │
 │  │      │        │麒龍協助把│      │    │      │
 │  │      │        │風及載運工│      │    │      │
 │  │      │        │作。      │      │    │      │
──────────────────────────── │
                                                         │
附錄本案論罪科刑法條全文：
刑法第321條
犯竊盜罪而有左列情形之一者，處6月以上、5年以下有期徒刑：
一  於夜間侵入住宅或有人居住之建築物、船艦或隱匿其內而犯之
    者。
二  毀越門扇、牆垣或其他安全設備而犯之者。
三  攜帶兇器而犯之者。
四  結夥三人以上而犯之者。
五  乘火災、水災或其他災害之際而犯之者。
六  在車站或埠頭而犯之者。
前項之未遂犯罰之。
